【裁判字號】    97,上訴,943
【裁判日期】    981111
【裁判案由】    毒品危害防制條例
【裁判全文】
臺灣高等法院臺中分院刑事判決         97年度上訴字第943號
上  訴  人
即  被  告  丁○○
                    現於臺灣臺中監獄臺中分監
選任辯護人  鞠金蕾  律師
            陳佳俊  律師
            吳瑞堯  律師
上列上訴人因毒品危害防制條例案件，不服臺灣臺中地方法院96
年度訴字第3053號中華民國97年3月10 日第一審判決（起訴案號
：臺灣臺中地方法院檢察署96年度偵字第 16157號），提起上訴
，本院判決如下：
    主  文
原判決撤銷。
丁○○所犯如附表一所示各罪，各處如附表一所示之刑，應執行
有期徒刑拾壹年。
扣案如附表二編號01所示之物，沒收銷燬之。扣案如附表二編號
02、03所示等物，沒收。販賣第二級毒品所得共新臺幣壹萬陸仟
元沒收之，如全部或一部不能沒收時，以其財產抵償之。販賣第
二級毒品所得之數位相機、MP3 各壹台、床頭音響主機壹台及喇
叭壹組、價值新臺幣伍佰元之誠品禮券、3C產品（含 MP3、音效
卡、影像卡各壹個）及價值新臺幣伍佰元之油票（上述物品價值
共新臺幣伍仟貳佰伍拾元）沒收之，如全部或一部不能沒收時，
追徵其價額。
    事  實
一、丁○○（綽號小高）意圖營利，基於販賣第二級毒品甲基安
    非他命之犯意，以門號0000000000號行動電話作為聯絡之用
    ，由乙○○、丙○○、戊○○或先打上述行動電話與丁○○
    聯絡，或直接至丁○○位在台中市○○路○段139號2樓之5住
    處，由丁○○各將約定數量之第二級毒品甲基安非他命販賣
    予乙○○、丙○○、戊○○，丁○○分別於下列時、地，為
    下列販賣第二級毒品甲基安非他命之行為：
  (一)丁○○於95年10月中旬某日，在其上開住處，將數量不詳之
    第二級毒品甲基安非他命，以新臺幣（下同）2,000元代價
    ，賣予乙○○。
  (二)丁○○於95年12月中旬某日，在其上開住處，將數量不詳之
    第二級毒品甲基安非他命，以1,500元代價，賣予乙○○。
  (三)丁○○於96年 2月中旬某日，在其上開住處，將數量不詳之
    第二級毒品甲基安非他命，以2,000元代價，賣予乙○○。
  (四)丁○○於96年 3月中旬某日，在其上開住處，將數量不詳之
    第二級毒品甲基安非他命，以2,000元代價，賣予乙○○。
  (五)丁○○於96年 4月初某日，在其上開住處，將數量不詳之第
    二級毒品甲基安非他命，以2,000元代價，賣予乙○○。
  (六)丁○○於96年 4月下旬某日，在其上開住處，將數量不詳之
    第二級毒品甲基安非他命，以2,000元代價，賣予乙○○。
  (七)丁○○於96年 5月中旬某日，在其上開住處，將數量不詳之
    第二級毒品甲基安非他命，以2,000元代價，賣予乙○○。
  (八)丁○○於96年 6月初某日，在其上開住處，將數量不詳之第
    二級毒品甲基安非他命，以2,000元代價，賣予乙○○。
  (九)丙○○於95年 6月中旬某日，在被告上開住處，施用第二級
    毒品甲基安非他命約0.1公克後，交付價值約750元之數位相
    機壹台予丁○○。
  (十)丙○○於95年 7月初某日，在被告上開住處，施用第二級毒
    品甲基安非他命約0.1公克後，交付價值約500元之MP3 壹台
    予丁○○。
  (十一)丙○○於95年 8月初某日，在被告上開住處，施用第二級毒
    品甲基安非他命約0.1公克後，交付價值約1,000元之床頭音
    響主機壹台予丁○○。
  (十二)丙○○於96年 3月初某日，在被告上開住處，施用第二級毒
    品甲基安非他命約 0.1公克後，先行交付手機予丁○○後數
    日，再應丁○○要求，取回手機，轉而交付價值約1,000 元
    之床頭音響喇叭壹組予丁○○。
  (十三)丙○○於96年 6月中旬某日，在被告上開住處，施用第二級
    毒品甲基安非他命約0.1公克後，交付價值500元之誠品禮券
    予丁○○。
    。
  (十四)丁○○於96年2、3月間某日，在其上開住處，將數量不詳之
    第二級毒品甲基安非他命，以500元代價，賣予戊○○。
  (十五)丁○○於96年2、3月間某日，在其上開住處，將數量不詳之
    第二級毒品甲基安非他命賣予戊○○，戊○○則交付價值1,
    000元之3C產品（包括 MP3、音效卡及影像卡各1個）於丁○○。
  (十六)丁○○於96年2、3月間某日，在其上開住處，將數量不詳之
    第二級毒品甲基安非他命售予戊○○，戊○○則交付價值50
    0元之油票於丁○○。
二、嗣經警於96年 6月29日12時30分許，持搜索票至丁○○上址
    住搜索，扣得第二級毒品甲基安非他命8包（驗餘總重51.28
    公克，另包裝塑膠袋總重約7.91公克）及被告所有供販賣第
    二級毒品甲基安非他命用之電子秤1台、行動電話1具（門號
    0000000000號SIM卡1片則非被告所有），始悉上情。
三、案經臺中縣警察局、內政部警政署刑事警察局偵六隊及行政
    院海岸巡防署中部地區巡防局臺中查緝隊報請臺灣臺中地方
    法院檢察署檢察官偵查起訴。
    理    由
壹、程序方面：
一、被告以外之人於審判外之言詞或書面陳述，除法律有規定者
    外，不得作為證據。刑事訴訟法第159 條第1 項定有明文。
    證人戊○○、乙○○及丙○○於警詢中所為之陳述，係屬審
    判外之言詞陳述，查無得為證據之例外事由，復經被告之辯
    護人於本院準備程序表示無證據能力，依上開說明，無證據
    能力，自不得採為本案證據。
二、按被告之自白，非出於強暴、脅迫、利誘、詐欺、疲勞訊問
    、違法羈押或其他不正之方法，且與事實相符者，得為證據
    ，刑事訴訟法第156 條第1 項定有明文。經查：
  (一)被告丁○○於原審法院辯稱：警詢筆錄非出於自己的意思，
    筆錄從17時起，一直作到22、23時，如果我為自己辯解，警
    察都不採信，且警察會扭曲我的意思云云（詳原審法院卷23
    頁），辯護人據此表示被告之警詢筆錄無證據能力（詳同卷
    25 頁），並聲請勘驗被告之第三次即96年6月30日警詢錄音
    錄影光碟，經原審法院就該次警詢筆錄中詢問被告涉嫌販賣
    第二級毒品部分，勘驗結果為：
    1.警方全程幾乎以台語發問。
    2.被告全程以國、台語交錯回答。
    3.本次警詢採一問一答方式，被告在警詢時一邊抽菸一邊回
      答問題，態度、神情自然。
    4.被告為正面面對鏡頭，被告的背後是一片百葉窗，自百葉
      窗的縫隙可明顯看見光線。
    5.此錄影帶為連續錄影，且筆錄內容與勘驗警詢錄影帶內容
      大致相符。
    6.此份警詢筆錄為反覆問答方式製作。
    7.被告於筆錄製作期間並未離席與警員溝通意見。
    8.警詢筆錄製作期間，警員並未施強暴、脅迫、利誘、詐欺
      等妨害被告得自由陳述之不正行為等情，並有勘驗筆錄在
      卷可稽（詳原審法院卷174、175頁）。
    由上可見，被告第三次警詢筆錄之製作過程，查無有何非法
    取供之不法情事，且該次警詢問答與筆錄記載內容大致相符
    ，並未故意曲解被告意思，及記載不實。是被告上開所辯，
    與上開勘驗結果不符，自非可採。
  (二)又原審法院調得上開警詢錄影光碟後，經辯護人拷貝光碟並
    檢閱完畢。辯護人先循被告辯解，以刑事續辯護狀於勘驗警
    詢錄音錄影光碟前固表示：「第三次警訊時間乃進行至96年
    6 月29日深夜11點左右，已違反禁止夜間訊問之規定，此亦
    可於光碟中被告不時有閉目、打瞌睡等精神不濟現場加以佐
    證」云云（詳原審法院卷 184頁）。然被告第三次接受警詢
    時之座位後方為百葉窗，百葉窗透入自然光線，顯然係於日
    間製作筆錄無誤，自未違反禁止夜間訊問之規定。況且，被
    告於勘驗上開光碟完畢後，經訊問是否記得製作之時間一節
    ，亦坦承：因為做了很多次警詢筆錄，所以我不記得是半夜
    還是早上製作的。…（問：錄影上的背景，可以看到百葉窗
    縫隙透出光線，你為何還說是深夜11點所製作？）我那天筆
    錄作很多次，有做到晚上10點、11點，所以我弄不清楚是哪
    一次等語（詳原審法院卷178、179頁）；辯護人則未繼續主
    張該次警詢筆錄係於深夜時間製作，並改稱：不論那時候是
    否為白天，5點多作筆錄也值得商榷云云（詳原審法院卷178
    頁）。然被告已坦承其不清楚第三次筆錄是否於深夜23時許
    製作，則其辯解已非可採。
  (三)另辯護人以刑事續辯護狀表示：卷內被告第三次警詢筆錄，
    記載時間為96年6 月30日5 時20分起，至96年6 月30日6 時
    00分止。而勘驗光碟上之時間為2007年7 月1 日上午5 時29
    分16秒至2007年7 月1 日上午5 時48分30分，光碟上之時間
    與筆錄所載時間不符。又觀96年6 月29日被告第二次警詢筆
    錄，記載時間為96年6 月29日17時20分起，至96年6 月29日
    18時48分，然光碟上之時間則為2007年6 月30日上午10時10
    分15秒起，至2007年6 月30日上午10時44分4 秒，亦與筆錄
    所記載時間不符，足見警詢光碟上時間，乃與實際時間不符
    云云（詳原審法院卷184頁）。然查，被告於96年6月29日12
    時30分許，為警在臺中市○○路○段 139號2樓之5緝獲；檢
    察官於同年 6月30日15時21分許，訊問被告，於同日4時1分
    結束，並向法院聲請羈押；原審法院於同日16時59分訊問後
    ，裁定羈押被告等情，有臺中縣警察局刑事警察大隊搜索扣
    押筆錄、點名單、96年 6月30日檢察官訊問筆錄、檢察官羈
    押聲請書、刑事報到單及原審法院96年 6月30日訊問筆錄等
    在卷可稽。是被告於96年 6月29日12時30分許遭警逮捕後，
    於翌日即6月30日16時59分止，已遭原審法院裁定羈押，於6
    月30日已羈押在看守所，自無可能於 6月30日及7月1日在警
    局接受詢問。是被告之第二次及第三次警詢筆錄記載時間分
    別為「96年6月29日」及「96年6月30日」，應與上開羈押審
    理過程之書面資料記載相符。相對地，警詢錄影光碟畫面上
    顯現被告之第二、三次日期，固分別記載為「96年6月30 日
    」及「96年7月1日」，但此部分應係錄影設備所設定之日期
    有誤，而非被告於「96年 6月30日」及「96年7月1日」尚在
    警局接受警詢。此部分警詢人員疏未注意核對錄影設備設定
    時間所產生之誤會，難認在踐行法定錄音錄影程序上，有何
    惡意存在。然辯護人上開質疑，忽視卷內檢察官偵查及法院
    羈押審查階段之處理過程紀錄，顯不可採。
  (四)綜上，被告之第三次警詢筆錄製作過程，難認有何違反刑事
    訴訟法之上開規定，況被告於本院審理中已坦承該次警詢筆
    錄之製作並沒有違法或不正當手段（本院卷 185頁反面），
    自得採為證據。
貳、實體方面：
一、被告於上揭時、地販賣第二級毒品甲基安非他命犯行，業經
    證人乙○○、丙○○、戊○○分別於偵查及原審中證述甚明
    ，被告於偵查中雖只承認其中少部分犯行，且仍避重就輕，
    更於原審中完全否認上開犯行，其情形如下：
  (一)被告販賣第二級毒品甲基安非他命予乙○○部分：
  1.證人乙○○於檢察官訊問時證稱：去年10月中旬，以我的行
    動0000-000000 向被告連絡，然後去被告雙十路住處樓上跟
    被告拿。都是以現金交易。每次買都是1,500至2,000元，總
    共買7次（實際次數依證人乙○○所述共8次）：95年10月
    中旬1次12月中旬1次是1,500元96年2月中旬也是1次3
    月中旬1次4月初1次4月下旬1次5月中旬1次 6月初1
    次；除了12月中旬是1,500元，其餘都是2,000元等語（偵卷
    29頁）；復於原審法院證稱：我自95年10月至96年 6月間所
    施用甲基安非他命，是從被告那邊拿到的，在檢察官訊問時
    所說的時間、金額共 8次是正確的，被告都在住處將毒品交
    給我，曾放在信箱、車庫停車場等語甚詳（原審卷113、114
    頁），是證人乙○○各於95年10月中旬某日、12月中旬某日
    、96年2月中旬某日、3月中旬某日、4月初某日、4月下旬某
    日、5月中旬某日及6月初某日，除了12月中旬該次是以1,50
    0元代價外，其餘7次每次都是以 2,000元代價向被告購買第
    二級毒品甲基安非他命之事實，應可認定。至於證人乙○○
    於上開檢察官訊問時雖稱：共向被告購買 7次毒品，但依所
    述上開內容，實共為 8次，檢察官據此起訴被告在其住處販
    賣第二級毒品甲基安非他命予證人乙○○部分，雖泛稱自95
    年10月中旬某日起至96年6月初某日止7次，僅95年12月中旬
    購買1,500元，其餘均係購買2,000元，檢察官之起訴內容，
    舉凡被告之販毒時間、金額、地點及方式，與證人乙○○於
    檢察官訊問筆錄均同。因此，檢察官起訴書上雖未記載各次
    時間，而只記載起訖時間，所稱 7次自屬依證人乙○○之口
    誤而為誤載。檢察官應係起訴被告販賣第二級毒品甲基安非
    他命予證人乙○○如起至訖間之內容即 8次方為真意。原審
    法院及本院就被告販毒予證人乙○○部分認定 8罪，自無就
    未受請求之事項予以判決之問題，併此說明。
  2.至於被告於警詢供稱：我賣毒品給乙○○共4 次，交付毒品
    的時間我已不記得，地點都在我住處，每次交易毒品大約0.
    3公克，價錢為500元，都是乙○○打我的行動電話與我聯絡
    購買毒品等語（警卷 7頁）；復於檢察官訊問時供稱：證人
    乙○○是從96年初開始跟我買的，我給過他3、4次，每次價
    錢約500至1,000元，我也跟他拿過1次，價錢是3,000元等語
    （偵卷 8頁）。被告固然於警詢及檢察官訊問時坦承曾經販
    賣3、4次毒品予證人乙○○，惟被告所述販賣次數、金額顯
    較證人乙○○上開證述減少甚多，屬飾卸之詞自明。
  3.又被告嗣於偵、審中雖另辯稱：係與證人乙○○合資購買，
    一人出一半錢向藥頭買，藥頭會直接拿到伊住處云云；然查
    ：證人乙○○於檢察官訊問時已證稱被告沒有說是一起合買
    ，不知道被告如何處理等語（偵卷29頁）；復於原審法院證
    稱：我與被告見面後，再把錢交給被告，不知道是否還有人
    一起購買，也不知道分擔的比例，…我跟他說多少錢，就是
    我出資的金額。不曉得如何分別被告交給我的數量，就是我
    所購買的數量，沒有看到被告使用磅秤，不曉得被告實際上
    有無使用磅秤…，我向被告拿安非他命時，都是已經包好的
    ，我沒有過磅秤秤重量。被告沒有向我說總共買多少毒品，
    多重的毒品等語甚詳（原審卷 113至115頁、119頁）。足見
    證人乙○○向被告拿取第二級毒品甲基安非他命時，並未過
    問購買數量及分擔比例，僅告知被告欲購買之金額，並收受
    被告所交付之毒品，此與一般合資購買之情節炯異，顯非合
    資購買，是被告此部分辯稱顯與事實不符，不足採信。雖證
    人乙○○於原審法院為上開證詞後，亦有當庭附和被告，補
    充改證稱：被告毒品拿回來後，有連袋子一起秤給我看，我
    會給他我該付的錢，但我事實上沒有看，我相信被告云云（
    原審卷 120頁），然此部分所述既完全與前述不符，顯係於
    聽完被告辯解後，故意為有利於被告之說詞，不足採信。且
    被告嗣於本院已坦承確有如事實一中(一)、(二)、(三)、(四)、(五)、
    (六)、(七)、(八)之販賣第二級毒品甲基安非他命予證人乙○○犯
    行，並非合買（本院卷172頁、184頁）；則被告此部分販賣
    第二級毒品犯行，已可認定。
  (二)被告販賣第二級毒品甲基安非他命予丙○○部分：
  1.證人丙○○於檢察官訊問時證稱：應該只有（向被告）買五
    次，…第1次是95年6月中旬我…去他家，他就給我吸，事後
    我覺得不能白吃白喝，所以就給他舊相機，價格約在 1,000
    元以內，第2次是在95年7月初，情形一樣，先在他家吸 0.1
    公克，過後我也拿MP3給他價格約500元，第3次於95年8月初
    ，也是一樣吸 0.1公克，隔幾天再給他一個床頭音響，價格
    約1,000元，第4次是96年3月初，先吸0.1公克後隔幾天後拿
    一個舊手機給他，價格約600元。第 5次是96年6月中旬，也
    是在他（住）處吸0.1公克，隔幾天再給他500元的誠品禮券
    等語（偵卷30頁）；復於原審法院證稱：95年 6月中旬，至
    96年6月中旬，給被告MP3、數位相機、床頭音響…95年 6月
    中旬施用 0.1公克安非他命後，回去想說要報答他，所以拿
    數位相機給被告，…因為音響分兩次給被告，一次給主機，
    一次給喇叭，手機拿回來後，就拿喇叭給被告。…數位相機
    是750元、MP3是500元、床頭音響的主機與喇叭各1,000元。
    每次向被告拿（甲基安非他命）的量都是目測，只有一點點
    ，所以不知道每次的量是否都相同，我確實有拿過這些東西
    給被告等語甚詳（原審卷73至76頁、78頁、79頁）。由此可
    見，證人丙○○於檢察官訊問及原審法院審理時，均明確證
    稱在被告住處施用毒品後，曾將數位相機及床頭音響等物交
    付被告等情甚明。是證人丙○○各於於95年 6月中旬，在
    被告上開住處，施用第二級毒品甲基安非他命 0.1公克後，
    交付價值750元之數位相機於被告；95年7月初，在被告上
    開住處，施用第二級毒品甲基安非他命 0.1公克後，交付價
    值500元之MP3於被告；95年 8月初，在被告上開住處，施
    用第二級毒品甲基安非他命0.1公克後，交付價值1,000元之
    床頭音響主機於被告；96年 3月初，在被告上開住處，施
    用第二級毒品甲基安非他命 0.1公克後，先行交付手機於被
    告後數日，再應被告要求，取回手機，轉而交付價值約1,00
    0元之床頭音響喇叭於被告；96年6月中旬，在被告上開住
    處，施用第二級毒品甲基安非他命0.1公克後，交付價值500
    元之誠品禮券於被告等情，自屬明確。
  2.至於被告於警詢中固坦承：我賣毒品給丙○○共 4次，交付
    毒品時間我已不記得，地點都在我住處，每次交易毒品大約
    0.3公克，價錢為500元，都是丙○○打我的行動電話（0000
    000000）與我聯絡購買毒品云云（警卷 7頁）；復於檢察官
    訊問時改稱：丙○○也是（用錢買過2、3次），都是打我的
    行動電話0000000000號，並到我住處跟我拿毒品，他是用金
    錢、油票、圖書禮券，價值大都是 2、3、500元，而且我都
    給他們大約這種價值的毒品量，但他只有用過記憶體跟我換
    ，而且還是壞掉的，其他電腦設備都沒有拿來跟我換云云（
    偵卷 8頁）；又改稱：證人丙○○給的東西，有的有收下，
    但沒有用，他就叫我丟掉，我只是請他吸食，沒有要賣云云
    （偵卷30頁）；再於原審法院辯稱：他拿那些東西給我都是
    說要拿來修理的，修理好的我都叫他來拿…，我沒有跟他拿
    過床頭音響云云（原審卷79頁）。被告固然於警詢及檢察官
    訊問時坦承曾經販賣2至4次毒品予證人丙○○，惟被告所述
    前後不一，顯有意隱匿事實，已難採信。況且，其所述交易
    之次數、價值顯低於丙○○所證述，無非飾卸之詞。而證人
    丙○○既於檢察官訊問時證稱：給被告上開物品，是認為不
    應該白吃白喝等語（偵卷31頁）；且於原審法院一再證稱：
    確實有給被告MP3、數位相機、床頭音響等物品，足認被告
    上開辯稱不實，雖證人丙○○於原審法院並證稱所給數位相
    機、床頭音響是壞的，這些東西是贈品，品質不是很好，但
    只是故障，應該很容易維修，所以我就把它拿給被告。…被
    告提供我毒品前後，並不會要求我給相同價值的東西或金錢
    ，因為我與被告7、8年前就認識，誠品禮券是我主動給被告
    的。被告將手機修好後，我有拿回來。手機拿回來後，被告
    就問我之前拿給他的音響有沒有喇叭，我把手機拿回來後，
    就將喇叭拿給被告等語（原審卷73至75頁）。辜不論證人所
    述其交付被告之數位相機、床頭音響是壞的是否實在，被告
    既還向證人索取音響喇叭，足認證人所交付之床頭音響主機
    仍可使用；況依證人所述其所給數位相機、床頭音響只是故
    障，應該很容易維修，且被告有能力維修，客觀上仍有交易
    價值，僅不過價值較低而已；此外，證人丙○○尚交付未損
    壞之 MP3、音響喇叭及有客觀交易價值之誠品禮券於被告，
    而上開物品之價值已經證人丙○○於偵查中證述甚明；再者
    ，證人丙○○在被告住處所施用毒品之數量，亦僅有0.1 公
    克之甲基安非他命，數量甚少，價值不高，與其所交付之上
    開物品相比較而言，難謂無對價關係。再由被告於取得證人
    丙○○所交付之音響主機後，亦詢問是否有該音響主機之喇
    叭，足徵被告取得上揭物品後，亦著重及衡量該物品功能之
    整體性，而非對證人丙○○所交付之物品照單全收，絲毫不
    計較物品之功能性及價值，是被告係販賣第二級毒品甲基安
    非他命予證人丙○○，而非無償轉讓甚明。
  3.被告嗣於本院已坦承確有如事實一中(九)、(十)、(十一)、(十二)、(十三)之
    以第二級毒品甲基安非他命與證人丙○○交易犯行，並於原
    審中陳稱：我從來沒有讓他從我那裡拿走毒品，都是在我家
    用；而證人丙○○亦已證稱在被告住處所施用甲基安非他命
    毒品之數量僅有 0.1公克，其數量甚少，價值不高，與丙○○所交付之物品相較，被告此部分交易，仍有獲利；則被告
    此部分販賣第二級毒品犯行，已可認定。
  (三)被告販賣第二級毒品甲基安非他命予戊○○部分：
  1.證人戊○○先於檢察官訊問時證稱：今年2、3月間，以電話
    聯絡或直接去他（被告）家拿，共約拿3至4次。每次吸完後
    當天就拿3C產品給他，有 MP3、音效卡、影像卡等。有時去
    沒帶東西，就直接吸了，就給他500元，有2次都是油票。因
    為有時我給他的東西不值錢，所以用油券貼他等語（偵卷30
    、31頁）；復於原審法院證稱：… MP3、音效卡及影像卡原
    先購買時，大約都是1,000多元，MP3大約使用 3個多月，音
    效卡及影像卡都使用 1年多等語甚詳（原審卷70頁）。由上
    可見，證人戊○○於偵查及原審中已明確證述曾向被告購買
    至少3次毒品及分別是用現金 500元、價值1,000元以上之3C
    產品（包括MP3、音效卡及影像卡各1個）及價值 500元之油
    票購買甚明。
  2.再由被告於檢察官訊問時坦承：有時戊○○會給我3、500元
    ，…有拿過 MP3播放器，…有時還拿加油券給我，…戊○○
    用錢買過；是以，被告與證人戊○○均確認證人戊○○曾經
    交付「現金」、「MP3播放器」及「油票」無誤（偵卷 8頁）
    。
  3.由證人戊○○於原審證稱：被告不是每次都會提供毒品，有
    時後會給被告 MP3、音效卡及影像卡，看被告需不需要…給
    被告 500元加油券，…我問他有沒有要加油券，就把加油券
    給被告。我拿3C物品及加油券給被告時，有問被告是否需要
    這些東西，…但 DVD後來被告看看覺得太舊，不要，沒有收
    …。所以不是每次拿東西給被告，被告都會願意收，被告也
    會看東西的價值等語甚詳（原審卷67、69、70、71頁）。由
    此可見，證人戊○○交付 MP3、油票等物品於被告時，被告
    會評估該東西之價值，以決定是否拿該物品；且被告並非在
    證人戊○○每次造訪時，均提供毒品與證人戊○○施用；足
    認被告並非無償提供毒品予證人戊○○施用，而係經過物品
    價值之評估無誤。是被告交付毒品，與證人戊○○交付上開
    物品間，確實有對價關係。至於證人戊○○於於原審雖另證
    稱：我提供給被告物品與被告提供我施用之毒品，沒有絕對
    關連性，被告每次提供毒品給我，不會向我表明要我提供給
    被告與毒品價值相當的物品云云（原審卷68頁），然證人戊○○上開證詞，認為其物品交付與被告提供毒品間無關連性
    ，係證人戊○○個人意見，並不得採為認定本案之基礎。況
    證人戊○○於本院乃證稱伊所施用之甲基安非他命來源很多
    ，但沒有包括被告，此部分證詞已明顯與其之前在偵查及原
    審中之證詞相左；再者，當檢察官質問為何連被告都承稱證
    人有交錢給被告，並由被告向藥頭拿毒品給證人時，證人始
    改證稱在被告住處時，是由被告的朋友直接與伊交易的，伊
    將錢交給被告的朋友，毒品也是由被告的朋友拿給伊的；然
    此與被告所稱其朋友與證人不熟，不敢下去，伊才下去向證
    人收錢，幫證人上去向其朋友買，再由伊將毒品交給證人全
    不相符，足認被告為逃避刑責始捏造藥頭其人，致與證人戊○○有意迴護被告而為偽證甚明【證人戊○○涉嫌偽證應由
    檢察官另行偵辦】，是證人戊○○上開於原審所稱其所提供
    給被告物品與被告提供伊施用之毒品，沒有絕對關連性，甚
    而於本院所稱其所施用之甲基安非他命來源很多，但沒有包
    括被告及未向被告購買甲基安非他命，到被告家純粹去聊天
    ，伊雖有送一些別人不要的電腦淘汰的零件給被告，是沒有
    價值的，被告沒有送伊任何東西作為回報等語既與其偵查中
    之證詞相左，刻意迴護被告，要無足採。況被告嗣於本院已
    坦承確有如事實一中(十四)、(十五)、(十六)之販賣第二級毒品甲基安非
    他命予證人戊○○犯行，則被告此部分販賣第二級毒品犯行
    ，已可認定。
  4.至於被告於警詢固坦承有賣毒品給戊○○共10次，每次交易
    毒品價錢為 500元；證人戊○○於檢察官訊問時證稱：曾去
    被告家拿毒品，共約拿3至4次；然被告販賣甲基安非他命超
    過三次部份，原非檢察官起訴範圍，本院自毋庸論述，並此
    敘明。
二、按販賣毒品係違法行為，非可公然為之，亦無公定之價格，
    不論是瓶裝或紙包，均可任意分裝增減分量，而每次買賣之
    價差，亦隨時依雙方之關係深淺、資力、需求之數量及對行
    情之認知、來源是否充裕、販賣者是否渴求資金、查緝是否
    嚴謹、購買者被查獲時供述購買對象之可能性之風險評估等
    ，因而異其標準，並機動調整，非可一概而論，販賣之利得
    除經坦承犯行或價量至臻明確外，委難查得實情，販賣之人
    從價差或量差中牟利方式雖異，其意圖營利之非法販賣行為
    則相同。被告與證人乙○○、丙○○及戊○○無特殊交情，
    如未牟利，自無甘冒被法辦重罰危險，仍與證人乙○○、丙○○及戊○○交易之必要，被告於原審中雖否認販賣而拒絕
    供出進價及售價之明細，惟被告於96年 6月30日接受警詢時
    ，即坦承：「丙○○及戊○○、乙○○有時候用金錢向（我
    ）購買毒品，有時候用電腦記憶體、禮券等向我換得毒品」
    、「我本身有施用毒品習慣，所以才販賣毒品」、「（迄今
    獲得）大約新台幣壹萬多元（利益）」；是被告與證人乙○○、丙○○及戊○○上開毒品交易，其有意圖營利之販賣犯
    意及事實甚明。
三、被告於96年 6月29日12時30分許，經警持搜索票，至其台中
    市○○路○段139號 2樓之5住處搜索，扣得第二級毒品甲基
    安非他命8包（驗餘總重51.28公克，另包裝塑膠袋總重約7.
    91公克）、門號0000000000號之行動電話1具及電子秤1台，
    且該行動電話為其所有等事實，已為被告所承認；被告於原
    審中固供稱該門號0000000000號之SIM卡1片為被告之女有所
    申請給伊使用非其所有（原審卷81頁），然被告已坦承乙○○、丙○○及戊○○確實打上開手機之門號與伊聯絡購買甲
    基安非他命無誤（警卷第7、8、9頁；偵卷第8頁）；且被告
    於偵查中並坦承查扣之電子秤 1台為其所有並供買毒品時所
    用（偵卷第8、68頁）；而扣案如附表三編號01號所示8包之
    物，經鑑定結果，確屬第二級毒品甲基安非他命（驗餘總重
    51.28公克，另包裝塑膠袋總重約7.91公克），同時另查扣1
    包之物（即附表三編號02號）確為被告所述之鹽（氯化鈉）
    ，非甲基安非他命，並有內政部警政署刑事警察局96年8 月
    14日刑鑑字第0960111248號鑑定書在卷（原審卷14頁）可稽
    ，綜上，足認被告此部分自白與事實相符，堪以採信，本件
    事證明確，被告上開犯行，均堪認定。
、論罪部分
一、按毒品危害防制條例第四條、第十一條、第十一條之一、第
    十七條、第二十條、第二十五條業經立法院三讀通過修正，
    並經總統於九十八年五月二十日以華總一義字第○九八○○
    一二五一四一號令公布施行。因上開修正未有施行日期之特
    別規定，應自公布日起算至第三日起發生效力。其中修正後
    毒品危害防制條例第十七條第一項固規定：「犯第四條…之
    罪，供出毒品來源，因而查獲其他正犯或共犯者，減輕或免
    除其刑」；第二項並規定：「犯第四條…之罪於偵查及審判
    中均自白者，減輕其刑」，被告之選任辯護人並以被告於被
    警察獲時，即供出其毒品來源係向一名「李清淳」之男子購
    得，並將聯絡電話告知警方，警方因此而查獲李清淳轉讓、
    製造第二級毒品，該案經起訴後已由台灣台中地方法院審判
    ；且本案被告已於偵查及本院審理中坦承犯行，應有修正後
    毒品危害防制條例第十七條規定之適用云云。
二、經查被告固曾以證人身分向警陳述曾以電腦與李清淳交換安
    非他命施用，警於李清淳住處搜索，並扣得電腦一部而認李
    清淳涉嫌販毒乃報請臺灣臺中地方法院檢察署檢察官偵辦，
    然承辦檢察官提示扣押之電腦供證人丁○○指認，丁○○否
    認該電腦為交付李清淳之電腦，且丁○○於警詢中所證述以
    安非他命交換電腦之時間模稜兩可，對於相關細節復未為明
    確之證述，認此部分之證據資料不足，而僅就因丁○○於警
    詢及偵查中具結證稱：被告（指李清淳）確實有於96年3 月
    15日當天晚上至隔日凌晨間之某時，前往丁○○位於雙十路
    之住處，並免費提供第二級毒品甲基安非他命 1包，供丁○○施用慶生，並經警針對丁○○所提供李清淳所持用之0000
    000000號行動電話實施通訊監察後，認丁○○上開證詞有據
    而由臺灣臺中地方法院檢察署96年度偵字第 20454號將李清
    淳以涉犯轉讓禁藥第二級毒品甲基安非他命之犯行提起公訴
    ，並認警方所移送李清淳涉嫌販賣禁藥第二級毒品甲基安非
    他命部份罪嫌不足而不另為不起訴之處分等，有台中縣警察
    局霧峰分局98年 2月17日中縣霧警偵字第0980002681號函及
    所附台中縣警察局刑事案件報告書、臺灣臺中地方法院檢察
    署檢察官96年度偵字第20454號起訴書附卷可稽（本院卷151
    至155 頁），由上開起訴書觀之，被告丁○○乃僅就其所施
    用之甲基安非他命供出來源，然被告本案被訴部份並非施用
    甲基安非他命，而係販賣甲基安非他命，且李清淳並未因被
    告丁○○之前開供述而被查獲有販賣第二級毒品甲基安非他
    命給被告，自與修正後毒品危害防制條例第十七條第一項之
    規定不符；再者，修正後毒品危害防制條例第十七條第二項
    既明白並規定：犯第四條…之罪，於偵查「及」審判中均自
    白者，減輕其刑，其立法意旨無非在鼓勵被告自白以節省司
    法資源，然能依該項規定減輕其刑者，自以被告自偵查至審
    判中均自白為要件，而本案被告於偵查中並未完全自白，且
    於原審審判中又始終否認有販賣甲基安非他命予乙○○、丙○○及戊○○，並一再聲請且經傳喚證人乙○○、丙○○及
    戊○○到庭作證，其極力否認犯行，已明顯造成司法資源之
    浪費，被告縱於本院最後一次審理時坦承犯行，仍不符上開
    減刑之規定，並此敘明。
三、又查甲基安非他命屬毒品危害防制條例第二條第二項第二款
    所規定之第二級毒品，不得非法持有販賣。而就本案被告販
    賣第二級毒品部分，毒品危害防制條例第四條第二項規定已
    同經立法院三讀通過修正並公佈施行，雖修正前後之犯罪構
    成要件並未變更，但依據上開修正前毒品危害防制條例第四
    條第二項之規定，其法定刑為：「無期徒刑或七年以上有期
    徒刑，得併科新台幣七百萬元以下罰金」，而修正後即現行
    毒品危害防制條例第四條第二項之法定刑則改為：「無期徒
    刑或七年以上有期徒刑，得併科新台幣一千萬元以下罰金」
    ；本案被告既無其他因「供出毒品來源，因而查獲其他正犯
    或共犯」或「於偵查中及審判中均自白犯罪」之刑罰減輕或
    免除事由，比較結果，自以適用修正前毒品危害防制條例之
    上開規定為有利被告，是核被告係犯修正前毒品危害防制條
    例第四條第二項之販賣第二級毒品罪；被告為販賣第二級毒
    品甲基安非他命而持有甲基安非他命之低度行為，亦被販賣
    之高度行為所吸收，不另論罪。
四、被告犯如附表一所示之十六罪，均犯意各別，行為可分，各
    應予分論併罰。查被告上開事實一(九)所示行為後，刑法業於
    94年1月7日修正，94年2月2日公布，於95年7月1日施行。按
    行為後法律有變更者，適用行為時之法律，但行為後之法律
    有利於行為人者，適用最有利為人之法律，現行刑法第 2條
    第1項定有明文。又依刑法第51條第5款定應執行刑時，裁判
    確定前犯數罪，其中一罪在新法施行前者，亦應為新舊法之
    比較（最高法院95年5月23日第8次刑事庭會議決議參照）。
    準此，修正前刑法第51條規定：「數罪併罰，分別宣告其罪
    之刑，依左列各款定其應執行者：」其中第 5款規定：「宣
    告多數有期徒刑者，於各刑中之最長期以上，各刑合併之刑
    期以下，定其刑期。但不得逾二十年。」修正後刑法第51條
    第 5款規定：「宣告多數有期徒刑者，於各刑中之最長期以
    上，各刑合併之刑期以下，定其刑期。但不得逾三十年。」
    比較結果，修正後刑法並非較有利於行為人，依刑法第 2條
    第 1項前段規定，仍應依修正前刑法，定其應執行之刑。
五、按依毒品危害防制條例第十九條第一項規定，犯同條例第四
    條之罪者，其供犯罪所用或因犯罪所得之財物，均沒收之，
    如全部或一部不能沒收時，追徵其價額或以其財產抵償之。
    該規定所稱「追徵其價額」者，係指所沒收之物為金錢以外
    之其他財物而無法沒收時，應追徵其價額，使其繳納與原物
    相當之價額。如所得財物為金錢而無法沒收時，始應「以其
    財產抵償之」（最高法院九十三年度台上字第四五八四號及
    九十五年度台上字第三十號判決要旨參照）。被告所犯上揭
    事實欄一之(一)、(二)、(三)、(四)、(五)、(六)、(七)、(八)、(十四)所示被告
    販賣毒品所得之現金共16,000元（各次犯行所得，詳如事實
    一(一)至(八)、(十四)所載），雖未扣案，仍均應依毒品危害防制條
    例第十九條第一項之規定，宣告沒收，如全部或一部不能沒
    收時，則以其財產抵償之。。又被告另所犯上揭事實欄一之
    (九)、(十)、(十一)、(十二)、(十三)、(十五)、(十六)等販賣第二級毒品所得之數位
    相機、 MP3各壹台、床頭音響主機壹台及喇叭壹組、價值新
    臺幣伍佰元之誠品禮券、3C產品（含 MP3、音效卡、影像卡
    各壹個）及價值新臺幣伍佰元之油票（價值共 5,250元，上
    開各物品之價值，詳如事實一(九)至(十三)、(十五)、(十六)所載），雖同
    未扣案，仍均應依毒品危害防制條例第十九條第一項之規定
    ，宣告沒收，如全部或一部不能沒收時，追徵其價額（上述
    物品價值共新臺幣伍仟貳佰伍拾元）。扣案如附表二編號02
    號所示之電子秤一台及編號03號所示之行動電話一支（不含
    0000000000號門號之ＳＩＭ卡）係被告所有，且屬供被告販
    賣第二級毒品甲基安非他命使用；均應依據毒品危害防制條
    例第十九條第一項之規定宣告沒收之。
六、另按查獲之第一、二級毒品…，不問屬於犯人與否，均沒收
    銷毀之；毒品危害防制條例第十八條第一項前段已有規定。
    扣案如附表二編號01號所示第二級毒品甲基安非他命8包（
    驗餘總重51.28公克，另包裝塑膠袋總重約 7.91公克），自
    應依上開規定宣告沒收銷燬之（依司法院94年12月編印之法
    官辦理刑事案件參考手冊－毒品危害防制條例部分第 335頁
    高雄醫學大學附設醫院檢驗科藥物毒物室檢驗報告：剩餘之
    包裝袋如以溶劑加入包裝袋內溶洗，溶洗出之液體，仍可檢
    出甲基安非他命，如要包裝袋完全不殘留甲基安非他命，則
    須以溶劑多次反覆一直清洗；並參考同手冊第 334頁法務部
    調查局函示，縱輔以刮杓刮取袋內粉末，包裝袋內均會有極
    微量海洛因殘留等情，且實務上沒收銷燬上開毒品時，並不
    可能另用溶劑多次反覆一直清洗再沒收經清洗後之包裝塑膠
    袋，故本院認包裝塑膠袋應連同上開毒品一併宣告沒收銷燬
    之）。又鑑定耗損之毒品，既已滅失，即無庸併予宣告沒收
    銷燬，附此敘明。
七、同時另查扣如附表三編號02號所示之物為食鹽（氯化鈉），
    非甲基安非他命，既有內政部警政署刑事警察局96年8月14
    日刑鑑字第0960111248號鑑定書在卷（原審卷14頁）可稽；
    扣案如附表二編號04號所示之門號0000000000號SIM卡，非
    屬被告所有，且查扣如附表二編號05號所示之身分證7張、
    駕照4張、健保卡2張及行照2張與本案被告販賣第二級毒品
    甲基安非他命無關，均不得宣告沒收。
肆、原判決就被告上開販賣第二級毒品犯行予以論罪科刑，固屬
    有見；惟原判決未及審酌上開犯罪經修正後之新、舊毒品危
    害防制條例法律適用，且原判決既採認證人乙○○所證稱各
    於95年10月中旬某日、12月中旬某日、96年2月中旬某日、3
    月中旬某日、4月初某日、4月下旬某日、5月中旬某日及6月
    初某日，除了12月中旬該次是以1,500元代價外，其餘7次每
    次都是以 2,000元代價向被告購買第二級毒品甲基安非他命
    之事實，事實欄乃誤載為除了95年12月中旬該次是以 2,000
    元代價購買甲基安非他命外，其餘7次每次都是以1,500元代
    價購買，販賣總所得（現金部分）並因而誤統計為新台幣一
    萬三千元；，以上尚有未合。又被告上述販賣甲基安非他命
    行為均係小額、零星交易，犯罪所得有限，與一般大毒梟動
    輒數十萬元或數百萬元之販毒行為，顯有差別，惟販賣第二
    級毒品罪之法定刑為無期徒刑或七年以上有期徒刑，可謂情
    輕法重，其犯罪情狀在客觀上尚無不可憫恕之處，本院認如
    對被告各次販賣第二級毒品犯行科以法定最低刑度仍嫌過重
    ，爰均依刑法第五十九條之規定酌量減輕其刑。是本案被告
    原上訴否認伊有販賣第二級毒品之犯行，其選任辯護人並以
    被告本件犯行應有修正後毒品危害防制條例第十七條規定之
    適用，其等以上之上訴雖無理由，但原判決既有上開可議之
    處，即屬無可維持；其選任辯護人另認原判決未審酌被告之
    犯行有刑法第59條情輕法重而為減刑，且未參酌起訴檢察官
    只求刑 9年至11年之有期徒刑以觀，顯屬過重，上訴指摘原
    判決量刑不當，其就此部分之上訴亦屬有理由；本院自應將
    原判決予以撤銷改判。爰審酌被告之品行，及其值青壯之年
    ，明知毒品嚴重戕害國人之身心健康，竟為貪圖不法利益，
    無視所為對國民健康所生危害，而為上開販賣毒品之犯行，
    以及其販賣毒品之情節暨犯罪後之態度等一切犯罪情狀，各
    處如附表一所示之刑（含沒收從刑）。並就其主刑部分，依
    法定其應執行刑為有期徒刑十一年（沒收部分應併執行之）
    。
伍、據上論斷，應依刑事訴訟法第三百六十九條第一項前段、第
    三百六十四條、第二百九十九條第一項前段、修正前毒品危
    害防制條例第四條第二項、第十八條第一項前段、第十九條
    第一項、刑法第二條第一項、第十一條、第五十九條、修正
    前刑法第五十一條第五款，判決如主文。
本案經檢察官甲○○到庭執行職務。
中    華    民    國    98    年    11    月    11    日
            刑事第三庭    審判長法  官  王  增  瑜
                                法  官  廖  柏  基
                                法  官  梁  堯  銘
以上正本證明與原本無異。
如不服本判決應於收受送達後10日內向本院提出上訴書狀，其未
敘述上訴之理由者，並得於提起上訴後10日內向本院補提理由書
（均須按他造當事人之人數附繕本）「切勿逕送上級法院」。
                                書記官  王  麗  英
中    華    民    國    98    年    11    月    11    日
附表一：
┌──┬──────┬──────────────────────────┐
│編號│事        實│            所犯罪名及處刑（主刑及從刑）            │
├──┼──────┼──────────────────────────┤
│ 01 │詳如事實一(一)│丁○○販賣第二級毒品，處有期徒刑參年拾月。扣案如附表│
│    │            │二編號01所示之物，沒收銷燬之。扣案如附表二編號02、03│
│    │            │所示等物，沒收。販賣第二級毒品所得新臺幣貳仟元沒收之│
│    │            │，如全部或一部不能沒收時，以其財產抵償之。          │
├──┼──────┼──────────────────────────┤
│ 02 │詳如事實一(二)│丁○○販賣第二級毒品，處有期徒刑參年玖月。扣案如附表│
│    │            │二編號01所示之物，沒收銷燬之。扣案如附表二編號02、03│
│    │            │所示等物，沒收。販賣第二級毒品所得新臺幣壹仟伍佰元沒│
│    │            │收之，如全部或一部不能沒收時，以其財產抵償之。      │
├──┼──────┼──────────────────────────┤
│ 03 │詳如事實一(三)│丁○○販賣第二級毒品，處有期徒刑參年拾月。扣案如附表│
│    │            │二編號01所示之物，沒收銷燬之。扣案如附表二編號02、03│
│    │            │所示等物，沒收。販賣第二級毒品所得新臺幣貳仟元沒收之│
│    │            │，如全部或一部不能沒收時，以其財產抵償之。          │
│    │            │                                                    │
├──┼──────┼──────────────────────────┤
│ 04 │詳如事實一(四)│丁○○販賣第二級毒品，處有期徒刑參年拾月。扣案如附表│
│    │            │二編號01所示之物，沒收銷燬之。扣案如附表二編號02、03│
│    │            │所示等物，沒收。販賣第二級毒品所得新臺幣貳仟元沒收之│
│    │            │，如全部或一部不能沒收時，以其財產抵償之。          │
│    │            │                                                    │
├──┼──────┼──────────────────────────┤
│ 05 │詳如事實一(五)│丁○○販賣第二級毒品，處有期徒刑參年拾月。扣案如附表│
│    │            │二編號01所示之物，沒收銷燬之。扣案如附表二編號02、03│
│    │            │所示等物，沒收。販賣第二級毒品所得新臺幣貳仟元沒收之│
│    │            │，如全部或一部不能沒收時，以其財產抵償之。          │
│    │            │                                                    │
├──┼──────┼──────────────────────────┤
│ 06 │詳如事實一(六)│丁○○販賣第二級毒品，處有期徒刑參年拾月。扣案如附表│
│    │            │二編號01所示之物，沒收銷燬之。扣案如附表二編號02、03│
│    │            │所示等物，沒收。販賣第二級毒品所得新臺幣貳仟元沒收之│
│    │            │，如全部或一部不能沒收時，以其財產抵償之。          │
│    │            │                                                    │
├──┼──────┼──────────────────────────┤
│ 07 │詳如事實一(七)│丁○○販賣第二級毒品，處有期徒刑參年拾月。扣案如附表│
│    │            │二編號01所示之物，沒收銷燬之。扣案如附表二編號02、03│
│    │            │所示等物，沒收。販賣第二級毒品所得新臺幣貳仟元沒收之│
│    │            │，如全部或一部不能沒收時，以其財產抵償之。          │
│    │            │                                                    │
├──┼──────┼──────────────────────────┤
│ 08 │詳如事實一(八)│丁○○販賣第二級毒品，處有期徒刑參年拾月。扣案如附表│
│    │            │二編號01所示之物，沒收銷燬之。扣案如附表二編號02、03│
│    │            │所示等物，沒收。販賣第二級毒品所得新臺幣貳仟元沒收之│
│    │            │，如全部或一部不能沒收時，以其財產抵償之。          │
│    │            │                                                    │
├──┼──────┼──────────────────────────┤
│ 09 │詳如事實一(九)│丁○○販賣第二級毒品，處有期徒刑參年柒月。扣案如附表│
│    │            │二編號01所示之物，沒收銷燬之。扣案如附表二編號02、03│
│    │            │所示等物，沒收。販賣第二級毒品所得數位相機壹台（價值│
│    │            │新臺幣柒佰伍拾元）沒收之，如全部或一部不能沒收時，追│
│    │            │徵其價額。                                          │
├──┼──────┼──────────────────────────┤
│ 10 │詳如事實一(十)│丁○○販賣第二級毒品，處有期徒刑參年柒月。扣案如附表│
│    │            │二編號01所示之物，沒收銷燬之。扣案如附表二編號02、03│
│    │            │所示等物，沒收。販賣第二級毒品所得MP3壹台（價值新臺 │
│    │            │幣伍佰元）沒收之，如全部或一部不能沒收時，追徵其價額│
│    │            │。                                                  │
├──┼──────┼──────────────────────────┤
│ 11 │詳如事實一(十一)│丁○○販賣第二級毒品，處有期徒刑參年捌月。扣案如附表│
│    │            │二編號01所示之物，沒收銷燬之。扣案如附表二編號02、03│
│    │            │所示等物，沒收。販賣第二級毒品所得床頭音響主機壹台（│
│    │            │價值新臺幣壹仟元）沒收之，如全部或一部不能沒收時，追│
│    │            │徵其價額。                                          │
├──┼──────┼──────────────────────────┤
│ 12 │詳如事實一(十二)│丁○○販賣第二級毒品，處有期徒刑參年捌月。扣案如附表│
│    │            │二編號01所示之物，沒收銷燬之。扣案如附表二編號02、03│
│    │            │所示等物，沒收。販賣第二級毒品所得床頭音響喇叭壹組（│
│    │            │價值新臺幣壹仟元）沒收之，如全部或一部不能沒收時，追│
│    │            │徵其價額。                                          │
├──┼──────┼──────────────────────────┤
│ 13 │詳如事實一(十三)│丁○○販賣第二級毒品，處有期徒刑參年柒月。扣案如附表│
│    │            │二編號01所示之物，沒收銷燬之。扣案如附表二編號02、03│
│    │            │所示等物，沒收。販賣第二級毒品所得價值新臺幣伍佰元之│
│    │            │誠品禮券（價值新臺幣伍佰元）沒收之，如全部或一部不能│
│    │            │沒收時，追徵其價額。                                │
├──┼──────┼──────────────────────────┤
│ 14 │詳如事實一(十四)│丁○○販賣第二級毒品，處有期徒刑參年柒月。扣案如附表│
│    │            │二編號01所示之物，沒收銷燬之。扣案如附表二編號02、03│
│    │            │所示等物，沒收。販賣第二級毒品所得之財物新臺幣伍佰元│
│    │            │沒收之，如全部或一部不能沒收時，以其財產抵償之。    │
│    │            │                                                    │
├──┼──────┼──────────────────────────┤
│ 15 │詳如事實一(十五)│丁○○販賣第二級毒品，處有期徒刑參年捌月。扣案如附表│
│    │            │二編號01所示之物，沒收銷燬之。扣案如附表二編號02、03│
│    │            │所示等物，沒收。販賣第二級毒品所得3C產品（含MP3、音 │
│    │            │效卡及影像卡各壹個）（價值共新臺幣壹仟元）沒收之，如│
│    │            │全部或一部不能沒收時，追徵其價額。                  │
├──┼──────┼──────────────────────────┤
│ 16 │詳如事實一(十六)│丁○○販賣第二級毒品，處有期徒刑參年柒月。扣案如附表│
│    │            │二編號01所示之物，沒收銷燬之。扣案如附表二編號02、03│
│    │            │所示等物，沒收。販賣第二級毒品所得價值新臺幣伍佰元之│
│    │            │油票（價值新臺幣伍佰元）沒收之，如全部或一部不能沒收│
│    │            │時，追徵其價額。                                    │
└──┴──────┴──────────────────────────┘
附表二：扣案物（偵卷60頁、原審卷92頁）
┌──┬────────┬───┬────────────────────┐
│編號│物品名稱        │所有人│            備            註            │
├──┼────────┼───┼────────────────────┤
│ 01 │第二級毒品甲基安│丁○○│扣案之第二級毒品甲基安非他命，鑑定結果詳│
│    │非他命8包（驗餘 │      │如附表三編號01號所示，爰依毒品危害防制條│
│    │總重51.28公克） │      │例第18條第1項前段規定，應宣告沒收銷燬之 │
│    │及其外包裝（總重│      │。                                      │
│    │約7.91公克）    │      │                                        │
├──┼────────┼───┼────────────────────┤
│ 02 │電子秤一台      │丁○○│被告於偵查中坦承查扣之電子秤1台為其所有 │
│    │                │      │並供買毒品時所用（偵卷第8、68頁），是以 │
│    │                │      │，扣案之電子秤1台，係供被告販入第二級毒 │
│    │                │      │品甲基安非他命秤重所用者無誤。爰依毒品危│
│    │                │      │害防制條例第19條第1項規定，宣告沒收。
│    │                │      │                                        │
│    │                │      │                                        │
├──┼────────┼───┼────────────────────┤
│ 03 │行動電話一具    │丁○○│被告於原審供稱：手機是我的，…有用這支手│
│    │                │      │機與乙○○、丙○○及戊○○聯絡等語（詳原│
│    │                │      │審卷81頁）。是以，左開手機係被告所有，且│
│    │                │      │用以與證人乙○○、丙○○及戊○○聯絡購毒│
│    │                │      │使用，爰依毒品危害防制條例第19條第1項規 │
│    │                │      │定宣告沒收。                            │
├──┼────────┼───┼────────────────────┤
│ 04 │門號0000000000  │丁○○│按毒品危害防制條例第19條第1 項規定，犯販│
│    │SIM卡1片        │      │賣毒品罪者，其供犯罪所用或因犯罪所得之財│
│    │                │      │物，均沒收之。但此並無「不問屬於犯人與否│
│    │                │      │沒收之」之特別規定，自應仍有刑法第38條第│
│    │                │      │1 項第3 款、第3 項前段之適用，即以屬於犯│
│    │                │      │人所有者為限，始得沒收之（參照最高法院94│
│    │                │      │年度台上字第4265號判決）。查扣案之左揭行│
│    │                │      │動電話門號SIM 卡，非屬被告所有，業據被告│
│    │                │      │於原審供稱：SIM卡是我女友申請給我使用等 │
│    │                │      │語（詳原審卷81頁），依前揭說明，自不得宣│
│    │                │      │告沒收。                                │
├──┼────────┼───┼────────────────────┤
│ 05 │身分證7 張、駕照│      │被告於原審供稱：證件是「阿龍」寄放在我那│
│    │4 張、健保卡2 張│      │裡的等語（詳原審卷81頁）。顯與本案被告販│
│    │及行照2張       │      │賣第二級毒品甲基安非他命無關，自不得宣告│
│    │                │      │沒收。                                  │
└──┴────────┴───┴────────────────────┘
附表三：扣案之甲基安非他命鑑定結果（原審卷14頁）
┌──┬───────────────────────┐
│編號│        鑑      定      結      果            │
├──┼───────────────────────┤
│ 01 │編號1 及編號3 至9 ；經檢視均為白色晶體，外觀型│
│    │態均相似：                                    │
│    │(一)驗前總毛重59.36 公克【包裝塑膠袋總重約7.91公│
│    │  克】。                                      │
│    │(二)1.共取0.17公克鑑定用罄，總餘51.28公克。     │
│    │  2.經呈色試驗分析結果：                      │
│    │    均呈甲基安非他命陽性反應。                │
│    │  3.抽取編號3 經以氣相層析/ 質譜分析法及核磁共│
│    │    振分析法分析結果：                        │
│    │    檢出二級毒品甲基安非他命成分。            │
│    │  4.抽取編號3，測得純度約98﹪。               │
│    │(三)依據抽測純度值，推估編號1 及編號3 至9 均含甲│
│    │  基安非他命之驗前總純質淨重約50.42公克。     │
├──┼───────────────────────┤
│ 02 │編號2：經檢視為白色晶體。                     │
│    │(一)驗前總毛重50.85 公克【包裝塑膠袋重1.37公克】│
│    │  。                                          │
│    │(二)1.取0.17公克鑑定用罄，餘49.31公克。         │
│    │  2.檢出NaCl「氯化鈉（俗稱食鹽）」成分。      │
│    │    未檢出二級毒品甲基安非他命成分。          │
└──┴───────────────────────┘


司法院資訊處製作；財團法人民間司法改革基金會備份。
